臺灣臺中地方法院刑事判決　
111年度交簡上字第87號
上  訴  人  
即  被  告  高久鈞


上列上訴人即被告因過失傷害案件，不服本院臺中簡易庭111年
度中交簡字第16號中華民國111年1月26日第一審刑事簡易判決（
聲請簡易判決處刑案號：110年度偵字第40014號），提起上訴，
本院管轄第二審之合議庭判決如下：
    主    文
原判決撤銷。
乙○○犯過失傷害罪，處拘役肆拾日，如易科罰金，以新臺幣壹仟
元折算壹日。
    犯罪事實
一、乙○○於民國110年1月19日上午11時10分許，駕駛車牌號碼00
    00-00號自用小客車，沿臺中市南屯區五權西路2段之內側快
    車道由東往西方向行駛，駛至大墩路設有行車管制號誌之交
    岔路口，本應遵守交通號誌之指示，而依當時天候晴、日間
    自然光線、路面鋪裝柏油、乾燥、無缺陷、無障礙物、視距
    良好，又無不能注意之情事，竟疏未注意及此，即貿然闖越
    紅燈駛入上開路口並左轉；適甲○○騎乘車牌號碼000-000號
    普通輕型機車，沿同向路段之慢車道駛近該路口，左轉時亦
    疏未注意應至待轉區兩段式左轉，旋即往左駛至行人穿越道
    ，橫越道路至內側左轉車道前，乙○○見狀後閃煞不及，其駕
    駛前開自用小客車之右前車頭與甲○○所騎乘前開機車之左側
    車身碰撞，致甲○○人車倒地，受有腰痛之傷勢。
二、案經甲○○訴由臺灣臺中地方檢察署檢察官聲請簡易判決處刑
    。
    理    由
壹、證據能力部分：
    按被告以外之人於審判外之陳述，雖不符刑事訴訟法第159
    條之1至第159條之4之規定，而經當事人於審判程序同意作
    為證據，法院審酌該言詞陳述或書面陳述作成時之情況，認
    為適當者，亦得為證據。當事人、代理人或辯護人於法院調
    查證據時，知有刑事訴訟法第159條第1項不得為證據之情形
    ，而未於言詞辯論終結前聲明異議者，視為有前項之同意，
    刑事訴訟法第159條之5定有明文。查本判決所引用被告乙○○
    以外之人於審判外作成之相關供述證據，雖屬傳聞證據，惟
    公訴人、被告乙○○於本院準備程序、審判期日均未對證據能
    力有所爭執，亦未於言詞辯論終結前聲明異議(見簡上卷第5
    4、127-136頁)，本院審酌上開證據資料製作時之情況，尚
    無違法不當及證明力明顯過低之瑕疵，亦認為以之作為證據
    應屬適當，故認前揭證據資料均有證據能力。又本判決其餘
    所引用之非供述證據，查無違反法定程序取得之情形，亦均
    認具證據能力。
貳、認定犯罪事實所憑之證據及之理由：
一、上開犯罪事實，業據被告所坦承不諱(見簡上卷第133-134頁
    )，核與告訴人甲○○於談話紀錄表、於警詢及檢察事務官詢
    問時之證述大致相符(見發查卷第31-32頁、他卷第31-33、4
    5-46頁)，並有員警職務報告書、台中市交通警察大隊第四
    分隊110報案紀錄單、道路交通事故現場圖、臺中市政府警
    察局道路交通事故初步分析研判表、道路交通事故調查報告
    表（一）、（二）、臺中市政府警察局道路交通事故肇事人
    自首情形紀錄表、臺中市○○○○○○○○○○○○○○○○○○○○○○00○○路○○
    ○○○○○○○○0○○○號查詢汽車駕駛人、車輛詳細資料報表、臺灣
    臺中地方檢察署勘驗筆錄附卷可稽(見發查卷第11、21-23、
    25、27-30、35、39、41-55、57、65、71、73、75頁、他卷
    第19-22頁)，足認被告之自白與事實相符，應可採信。又告
    訴人甲○○於員警到場為其製作談話紀錄表時，即表示其受有
    腰痛之傷害(見發查卷第31-33頁)，被告於員警到場為其製
    作談話紀錄表時，亦表示告訴人有受傷(見發查卷第33-34頁
    )，復觀之告訴人機車受損之照片所示（見發查卷第45、49
    、51頁），可見告訴人之機車倒地且受損嚴重，堪信被告車
    輛撞擊告訴人機車之力道非小，自足認告訴人受有腰痛之傷
    勢，應與被告上開闖越紅燈之過失行為具有相當因果關係甚
    明。
二、關於告訴人是否因本案車禍受有其他傷勢之認定：
(一)胸椎第10、11節輕微壓迫性骨折、頸椎第5至7節關節狹窄合
    併骨刺部分：
　　經查，台安醫院雙十分院之診斷證明書、放射科X光檢查報
    告單(含中譯本)雖記載告訴人有胸椎第10-11節輕微壓迫性
    骨折、頸椎第5-7節關節狹窄合併骨刺之病症(見他卷第9、3
    5頁、簡上卷第113頁)，然依據該檢查報告單所載，告訴人
    係於110年2月1日始前往該院就診，距離本案車禍發生已相
    隔13日，而當時僅檢查出頸椎第5至7節關節狹窄合併骨刺之
    病症，遲至110年2月26日告訴人再度前往該院進行檢查，始
    檢查出胸椎第10、11節輕微壓迫性骨折之病症，距離本案車
    禍發生甚至已相隔1個月以上，則告訴人所受此等傷勢，不
    無可能係因其他因素所造成，而未必與被告上開過失行為有
    關；況且，觀諸台安醫院雙十分院111年6月20日安醫字第11
    10067號函記載：告訴人於109年6月9日至同年9月14日間，
    便曾因頸椎痠痛及下背痛至該院進行復健治療等語，復經本
    院核閱該函文所檢附之病歷資料屬實(見本院卷第105-111頁
    )；再參酌台安醫院雙十分院111年6月28日安醫字第1110073
    號函明確記載：告訴人頸椎第5-7節關節狹窄合併骨刺之病
    症並非外力所造成等語(見本院卷第117頁)，是以，自難遽
    認告訴人胸椎第10、11節輕微壓迫性骨折、頸椎第5至7節關
    節狹窄合併骨刺之病症結果與被告上開過失行為之間存有相
    當因果關係。
(二)腰椎間盤突出症、頸椎退化症部分
　　經查，觀諸康明診所之診斷證明書雖記載告訴人有腰椎間盤
    突出症、頸椎退化症(見他卷第7頁)，然依據該診斷證明書
    所載，告訴人係於110年6月23日至28日間，始至該診所就醫
    ，距離本案車禍發生日期早已相隔甚久，且告訴人於本案車
    禍發生前，即有因頸椎痠痛等疾病而就醫之紀錄，已如前述
    ；又觀諸康明診所111年6月23日(111)康字第4號函記載：告
    訴人於110年6月23日至本診所就診，經檢查後診斷為腰椎間
    盤突出症、頸椎退化症，然腰椎間盤突出症的原因眾多，如
    身體老化、生活習慣不良等，外傷亦僅為其中一少數原因，
    本案初診日期距離車禍已逾5月，因對於初始傷勢無從了解
    ，也無車禍發生之前的腰椎影像學檢查，與車禍後急性期腰
    椎影像學檢查做對照，故無從判定是否由車禍外力所造成，
    至於頸椎退化症則為一退化性之診斷等語(見簡上卷第115頁
    )，準此，自無法排除係因其他因素造成告訴人上開病症結
    果之可能性，尚難遽認告訴人腰椎間盤突出症、頸椎退化症
    與被告上開過失行為之間存有相當因果關係。 　　　
三、綜上，本案事證明確，被告之犯行堪以認定，應予依法論科
    。　　　　　
參、論罪科刑及撤銷改判之理由：
一、核被告所為，係犯刑法第284條前段之過失傷害罪。
二、又被告於肇事後，報案人或勤務指揮中心轉來資料未報明肇
    事人姓名，員警前往現場處理時被告在場，並向處理交通事
    故之警員承認其為肇事車輛之駕駛人等情，有臺中市政府警
    察局道路交通事故肇事人自首情形紀錄表1紙（見發查卷第3
    5頁）在卷可憑，是被告符合自首要件，爰依刑法第62條前
    段之規定減輕其刑。　　　  
三、原審認被告犯罪事證明確，予以論罪科刑，判處被告有期徒
    刑3月，如易科罰金，以新臺幣1000元折算1日，固非無見。
    惟查，原審判決認定告訴人因被告上開過失行為而受有胸椎
    第10、11節輕微壓迫性骨折，並導致腰椎間盤突出症、頸椎
    第5至7節關節狹窄合併骨刺、頸椎退化症之傷勢部分，尚有
    未洽，已如前述，量刑時復未斟酌告訴人與有過失之情節(
    詳後述)，則原審之量刑基礎自然未盡妥適。從而，被告就
    原審判決之全部提起上訴，上訴意旨略以：我認為告訴人之
    胸椎第10、11節輕微壓迫性骨折、腰椎間盤突出症、頸椎第
    5至7節關節狹窄合併骨刺、頸椎退化症均非本案車禍所造成
    等語，為有理由，自應由本院撤銷原審判決另改判較輕之刑
    。 
四、爰以行為人之責任為基礎，審酌被告本應遵守交通規則，謹
    慎小心駕駛，卻疏忽而未遵守交通規則，貿然闖越紅燈，不
    慎肇事致使告訴人受有腰痛之傷勢，所為實屬不該；然酌以
    被告並無經法院判處罪刑之刑事前案紀錄，此有臺灣高等法
    院被告前案紀錄表在卷可查，本次乃因過失而初罹刑章，可
    認其素行尚佳；又被告於犯後亦坦承本案犯行，是其犯後態
    度尚佳；兼衡被告違反注意義務之程度、迄今未與告訴人達
    成調解或和解、告訴人亦有未依規定兩段式左轉之與有過失
    、告訴人傷勢之輕重，及被告自陳大學畢業，目前從事建材
    業務員，經濟狀況普通，沒有未成年子女需扶養等一切情狀
    (見簡上卷第134頁)，量處如主文所示之刑，並諭知易科罰
    金之折算標準。　　　       　　
據上論斷，應依刑事訴訟法第455條之1第1項、第3項、第369條
第1項前段、第364條、第299條第1項前段，刑法第284條前段、
第62條前段、第41條第1項前段，刑法施行法第1條之1第1項，判
決如主文。 　　
本案經檢察官陳信郎聲請簡易判決處刑，由檢察官丙○○到庭執行
職務。
中　　華　　民　　國　　111 　年　　8 　　月　　11　　日
                  刑事第四庭    審判長法  官  黃佳琪  
                                      法  官  劉依伶
                                      法  官  魏威至
以上正本證明與原本無異。
本件不得上訴。
                                      書記官  林鈺娟
中　　華　　民　　國　　111 　年　　7 　　月　　30　　日
附錄本案論罪科刑之法條：
中華民國刑法第284條
因過失傷害人者，處 1 年以下有期徒刑、拘役或 10 萬元以下
罰金；致重傷者，處 3 年以下有期徒刑、拘役或 30 萬元以下
罰金。